【裁判字號】    89,易,2700
【裁判日期】    900119
【裁判案由】    傷害
【裁判全文】
臺灣臺北地方法院刑事判決                        八十九年度易字第二七００號
    公  訴  人  臺灣臺北地方法院檢察署檢察官
    被      告  乙○○
右列被告因傷害案件，經檢察官提起公訴（八十八年度偵字第二六０九二號），本院
判決如左：
    主  文
乙○○傷害人之身體，累犯，處有期徒刑月，如易科罰金以佰元折算壹日。
    事  實
一、乙○○曾於民國八十四年間因毀損債權案件，經台灣高等法院以八十四年度上易
    字第五八五四號判決判處有期徒刑三月確定，並於八十五年二月二十八日易科罰
    金執行完畢，猶不知悔改，其因懷疑甲○○從中阻擾其追求李亞年而懷恨在心，
    於八十八年十月三日七時許，在台北市○○○路及興安街（起訴書誤載為與安街
    ）口，見甲○○騎乘機車行經該處，竟基於傷害人身體之故意，騎乘己有之機車
    加速追撞甲○○之機車，致甲○○之人車倒地而受有左下腹瘀傷（一０Ｘ五公分
    ）、左大腿擦傷（三Ｘ三公分、三Ｘ二公分）、左上肢擦傷（五Ｘ三公分）及右
    下肢擦傷（一Ｘ一公分）等傷害，嗣因見乙○○無悔改之意，甲○○乃於八十八
    年十一月九日向警報案。
二、案經被害人甲○○訴由台北市政府警察局中山分局報請台灣台北地方法院檢察署
    檢察官偵查起訴。
    理  由
一、訊據被告乙○○固不否認於上開時、地與告訴人甲○○所騎乘之機車相撞之事實
    ，然矢口否認有何傷害之犯行，辯稱：其係為託告訴人甲○○代轉信件，因兩部
    車太近而造成告訴人之車輛倒下云云。經查，右揭犯罪事實，業據告訴人甲○○
    於警訊及偵審中指述歷歷，並有告訴人所提出之車輛照片在卷可稽，而告訴人因
    此受有如事實欄所載之傷勢，亦有台北市立仁愛醫院八十八年十月三日之驗傷診
    斷書一紙附卷可參。又被告乙○○因追求李亞年遭拒而對李亞年及告訴人騷擾等
    情，業據告訴人甲○○陳明在卷，復經證人李亞年於警訊及偵查中證述在卷；而
    被告乙○○曾於八十七年間出手毆打告訴人甲○○，亦經被告乙○○自承在卷，
    並有告訴人所提出之長庚紀念醫院八十七年二月二十一日之診斷證明書一紙在卷
    可按，足見被告乙○○與告訴人甲○○間本有嫌隙，其自無委託告訴人甲○○轉
    交物品之理；徵諸被告乙○○於本院八十九年十二月十一日調查中供稱：「‧‧
    ‧我騎在後面追她，是想叫他幫我拿東西給李亞年，我自己也有受傷，李亞年家
    住慶城街，那天我本來打算拿信去慶城街李亞年的家，將信件放在李亞年停放於
    家門前的摩托車置物箱內，因那天剛好下雨，我怕信件會濕，剛好看到告訴人從
    李亞年家中走出來，當時告訴人已經騎上機車，我有叫她幫我拿信給李，她有看
    到我但沒有回應我，騎著車就走了，所以我就騎上車追上去。」等語，其當日既
    已至證人李亞年家樓下，當無大費周章委請告訴人甲○○代轉信件之必要，足見
    被告乙○○之騎車追趕行為應係另有目的。又被告乙○○於本院八十九年十二月
    十一日調查中供稱：「‧‧‧‧告訴人騎車在前，我騎在後面，我騎車在後面追
    ，因兩台車靠得太近，兩台車的車把絞在一起，所以跌倒，‧‧‧‧」等語，且
    被告乙○○亦不否認告訴人甲○○所受上開傷勢係因機車倒地所致，參以被告乙
    ○○自承追撞地點離雙方碰面地點已相距二、三百公尺等情，顯見被告乙○○確
    係基於傷害之故意而追撞告訴人。是被告上開所辯，均屬事後卸責之詞，不足採
    信。本件事證明確，被告犯行洵堪認定，應予依法論科。
二、核被告乙○○所為，係犯刑法第二百七十七條第一項之普通傷害罪。又被告前於
    八十四年間因毀損債權案件，經台灣高等法院以八十四年度上易字第五八五四號
    判決判處有期徒刑三月確定，並於八十五年二月二十八日易科罰金執行完畢，此
    有台灣高等法院檢察署刑案紀錄簡覆表一份在卷可稽，被告前曾受有期徒刑之執
    行完畢，於五年以內再犯本件最重本刑為有期徒刑以上之罪，為累犯，應依刑法
    第四十七條之規定加重其刑。爰審酌被告僅因細故即以機車衝撞告訴人成傷，其
    行為惡性甚鉅，且於犯罪後猶狡詞卸責，毫無悔意及其犯罪之動機、目的、手段
    、犯罪時所受之刺激，及被害人所受傷害程度等一切情狀，量處如主文所示之刑
    ，並諭知易科罰金之折算標準。
據上論斷，應依刑事訴訟法第二百九十九條第一項前段、刑法第二百七十七條第一項
、第四十七條、第四十一條第一項、罰金罰鍰提高標準條例第一條前段、第二條，判
決如主文。
本案經檢察官蔡佳玲到庭執行職務。
中    華    民    國      九十        年      一      月      十九    日
                                      臺灣臺北地方法院刑事第九庭
                                            法  官  黃雅君
右正本證明與原本無異。
如不服本判決，應於判決送達後十日內，向本院提出上訴狀。
                                            書記官  陳怡如
中    華    民    國      九十        年      一      月      二十    日
附錄本案論罪科刑法條：
刑法第二百七十七條
一傷害人之身體或健康者，處三年以下有期徒刑、拘役或一千元以下罰金。
二犯前項之罪、因而致人於死者，處無期徒刑或七年以上有期徒刑，致重傷者，處三
  年以上十年以下有期徒刑。


司法院資訊處製作；財團法人民間司法改革基金會備份。
